# 关于公司购买可转让定期存单？

提问人：zangxu 时间：2023-10-04 10:48:
公司购入可转让定期存单，购入时，根据定期存单到期期限、管理层持有意图，列示为其他非流动资产，并根据合同利率计提了定期存单利息。
次年，企业提前将尚未到期定期存单部分转让，转让价格基本与合同约定利率一致。
请问（ 1 ）定期存单根据合同利率计提的利息，计入财务费用-利息收入是否合适？
（ 2 ）企业提前将未到期定期存单转让，是否会影响定期存单购入时如何列示及是否计提利息的判断？剩余的部分定期存单是否仍可以通过其他非流动资产核算（到期日期在 1 年以上），是否仍可以根据合同利率计息计提利息。

回答人：chenyiwei
1 、购买定期存单属于企业主动投资行为，因此利息收入建议确认为投资收益。
2 、企业提前将未到期定期存单转让，是否会影响定期存单购入时如何列示及是否计提利息的判断，要考虑者是否为偶发性的，还是表明对该类金融资产管理的业务模式发生了变化。但实务中一般认为需作重分类的可能性较小。